臺灣士林地方法院刑事判決　　　　　　　　　　　　　九十一年度訴字第五七三號
　　公　訴　人　臺灣士林地方法院檢察署檢察官
　　被　　　告　甲○○
　　　　　　　　丙○○
　　共　　　同
　　選任辯護人　施正國律師
　　　　　　　　邱群傑律師
　　　　　　　　許卓敏律師
右列被告等因違反槍砲彈藥刀械管制條例案件，經檢察官提起公訴（九十一年度偵字
第九五五五號），本院判決如左：
    主  文
甲○○共同未經許可，寄藏手槍，處有期徒刑伍年陸月，併科罰金新臺幣壹拾萬元，
罰金如易服勞役以新臺幣玖佰元即銀元參佰元折算壹日。扣案之貝瑞塔制式半自動手
槍壹枝（槍枝管制編號0000000000，含彈匣貳個）及海格勒制式半自動手槍壹枝（槍
枝管制編號0000000000，含彈匣貳個）均沒收。
丙○○共同未經許可，寄藏手槍，處有期徒刑壹年捌月，併科罰金新臺幣伍萬元，罰
金如易服勞役以新臺幣玖佰元即銀元參佰元折算壹日，緩刑伍年。扣案之貝瑞塔制式
半自動手槍壹枝（槍枝管制編號0000000000，含彈匣貳個）及海格勒制式半自動手槍
壹枝（槍枝管制編號0000000000，含彈匣貳個）均沒收。
    事  實
一、甲○○曾有違反槍砲彈藥刀械管制條例、詐欺、恐嚇等前科（不構成累犯），其
    明知可發射子彈具有殺傷力之手槍及具有殺傷力之子彈，均屬槍砲彈藥刀械管制
    條列管之槍砲及彈藥，未經許可，不得無故持有、寄藏，竟仍基於非法寄藏之犯
    意，於民國八十五年年底，在臺北市○○區○○路一段二五五巷附近，受友人林
    財法（已死亡）之委託，同時收受具殺傷力之貝瑞塔制式半自動手槍（槍枝管制
    編號0000000000，含彈匣二個）、海格勒制式半自動手槍（槍枝管制編號000000
    0000，含彈匣二個）各一枝，及供上開手槍使用，具殺傷力之子彈十五顆（起訴
    書誤載為十四顆），並將之藏置於臺北市內湖區山上某廢棄違建內。甲○○嗣於
    九十一年三月間，在內湖山上試射一顆子彈後，將其餘槍彈起出，交予亦具有非
    法寄藏手槍子彈之犯意聯絡之妻丙○○，推由丙○○將槍彈保管藏放在臺北市○○區○○路四段七十號陽信商業銀行第二０五０三號保管箱內。迨九十一年七月
    間，丙○○自前開保管箱內取出其中之貝瑞塔制式半自動手槍一枝（含彈匣二個
    ）及子彈五顆，暫時置放在臺北縣汐止市○○街四七四巷十四號四樓住處衣櫃內
    。直至九十一年九月二十日二十一時許，甲○○與友人尤志斌前往臺北縣汐止市
    ○○街四五五號「相見歡卡拉ＯＫ店」消費，甲○○於飲酒後（尚未達精神耗弱
    或心神喪失程度），因先前行動電話遺失之理賠事宜，與店內股東乙○○發生糾
    紛，心生不滿，尤志斌遂先行離去，甲○○則於同日二十三時十八分許，以登記
    在案外人陳玉玲名下，門號0000000000號行動電話，撥打其妻丙○○
    所有之門號0000000000號行動電話，通知丙○○將置放於家中之右開
    貝瑞塔制式半自動手槍一枝（含彈匣二個）及子彈五顆，攜帶至相見歡卡拉ＯＫ
    店處，甲○○旋即持手槍朝相見歡卡拉ＯＫ店內天花板射擊二發子彈，為在場之
    股東乙○○、服務生林詩萍、會計劉鳳玲、客人陳孟聰及聞聲而至之社區保全人
    員賴水華目睹，甲○○則於開槍示警後逃逸。甲○○、丙○○二人於事發後經商
    議結果，因丙○○擔心甲○○在相見歡卡拉ＯＫ店開槍之事為警發覺，即由丙○○將槍彈以黑色手提包包裝後，送往不知情之友人陳錫明位在臺北縣汐止市○○○街四十七號四樓之住處藏收。嗣警方循線查獲甲○○、丙○○，並於九十一年
    九月二十一日八時許，在臺北縣汐止市○○○街四十七號四樓陳錫明住處客廳置
    物櫃內，起出黑色手提包，內有貝瑞塔制式半自動手槍一枝（含彈匣二個）及子
    彈三顆（該三顆子彈均業經鑑驗而試射，已不具殺傷力）；丙○○則自白犯罪並
    供述其餘手槍及子彈之藏放處，帶同警方於九十一年九月二十三日十二時四十分
    許，在臺北市○○區○○路四段七十號陽信商業銀行第二０五０三號保管箱內，
    扣得海格勒制式半自動手槍一枝（含彈匣二個）及子彈九顆（該九顆子彈均業經
    鑑驗而試射，已不具殺傷力），避免甲○○或他人繼續逞兇，因而防止重大危害
    治安事件之發生。
二、案經臺北縣警察局汐止分局報請臺灣士林地方法院檢察署檢察官偵查起訴。
    理  由
一、右揭事實，分據被告甲○○、丙○○於偵、審中坦承不諱，並據證人乙○○、林
    詩萍、劉鳳玲、陳孟聰、賴水華、陳錫明證述明確，復有相見歡卡拉ＯＫ店現場
    照片、臺灣大哥大股份有限公司出具之門號0000000000號行動電話之
    九十一年九月二十日至九十一年九月二十一日之通聯紀錄資料、被告甲○○於九
    十一年九月二十一日八時三十四分許之酒精測試報告單、搜索扣押筆錄附卷可稽
    ，另扣案之槍、彈經以性能檢驗法、試射法、比對顯微鏡比對法鑑定結果，送鑑
    貝瑞塔手槍一枝（槍枝管制編號0000000000，含彈匣二個），認係美國BERETTA
    廠製92FS型口徑9mm之制式半自動手槍，送鑑海格勒手槍一枝（槍枝管制編號
    0000000000，含彈匣二個），認係德國HK廠製USP型口徑9mm之制式半自動手槍，
    二者均機械性能良好，可擊發子彈，認具殺傷力；送鑑子彈共十二顆（均經試射
    ），認均係口徑9mm制式子彈，均具殺傷力；送鑑彈殼二顆，認均係已擊發口徑
    9mm 制式彈殼，且與編號0000000000槍枝試射彈殼比對結果，其彈底紋痕特徵相
    合，認係由該槍枝所擊發，此有內政部警政署刑事警察局九十一年十月二日刑
    鑑字第０九一０二五九一六三號槍彈鑑定書一份在卷足憑，被告二人之自白均與
    事實相符，其犯行洵堪認定，均應依法論科。
二、核被告甲○○、丙○○二人所為，均係犯槍砲彈藥刀械管制條例第七條第四項之
    未經許可寄藏手槍罪及同條例第十二條第四項之未經許可寄藏子彈罪。按槍砲彈
    藥刀械管制條例第十二條第四項，係將「持有」「寄藏」為分別之處罰規定，則
    單純之「持有」，固不包括「寄藏」，但「寄藏」之受人委託代為保管，其保管
    之本身所為之「持有」既係「寄藏」之當然結果，法律上自宜僅就「寄藏」行為
    為包括之評價，不應另就「持有」予以論罪（最高法院七十四年台上字第三四０
    ０號判例意旨參照）。被告甲○○、丙○○二人間，有犯意之聯絡及行為分擔，
    均為共同正犯。被告二人各未經許可，以一行為寄藏手槍及子彈，觸犯槍砲彈藥
    刀械管制條例第七條第四項、第十二條第四項之罪名，為想像競合犯，應依刑法
    第五十五條之規定，從一重之槍砲彈藥刀械管制條例第七條第四項之罪處斷。按
    槍砲彈藥刀械管制條例第十八條第四項規定，犯本條例之罪，於偵查或審判中自
    白，並供述全部槍砲、彈藥、刀械之來源及去向，因而查獲或因而防止重大危害
    治安事件之發生者，減輕或免除其刑，刑法第六十六條復規定，有期徒刑、拘役
    、罰金減輕者，減輕其刑至二分之一。但同時有免除其刑之規定者，其減輕得減
    至三分之二。被告丙○○於警訊時即自白犯罪，主動表示在陽信商業銀行保管箱
    內尚有其餘手槍及子彈，並配合帶同警方起出，避免再遭不法使用，因而防止重
    大危害治安事件之發生，應依上述規定減輕其刑。爰審酌各被告二人之生活狀況
    、智識程度、被告甲○○前有違反槍砲彈藥刀械管制條例、詐欺、恐嚇等前科，
    有臺灣高等法院被告全國前案紀錄表附卷可按，品行非佳，猶不知悔改、目前臺
    灣社會槍彈日漸泛濫，被告二人未經許可持有手槍、子彈，並加以藏放，被告甲○○更伺機持以開槍尋仇，對於社會治安所生危害非淺及二人犯罪後均知坦承之
    態度等一切情狀，分別量處如主文所示之刑，均併科罰金，就併科罰金部分並諭
    知易服勞役之折算標準。又被告丙○○前未曾受有期徒刑以上刑之宣告，此有臺
    灣高等法院被告全國前案紀錄表在卷供參，其因一時失慮致罹刑典，事後已坦承
    犯行，深具悔意，經此偵審教訓，自當知所警惕，信無再犯之虞，且夫妻二人同
    時入獄服刑，恐導致家庭其餘成員失所依靠，本院因認前開宣告之刑以暫不執行
    為適當，就被告丙○○部分，爰併宣告緩刑五年，以觀後效，用啟自新。
三、扣案之貝瑞塔制式半自動手槍（槍枝管制編號0000000000，含彈匣二個）及海格
    勒制式半自動手槍（槍枝管制編號0000000000，含彈匣二個）各一枝，均屬違禁
    物，應依刑法第三十八條第一項第一款之規定宣告沒收。至查獲之子彈共十二顆
    ，業經鑑驗而試射，均已不具殺傷力，且失其為槍砲彈藥刀械管制條例所管制之
    彈藥性質，已非為違禁物，均不予沒收，附此敘明。
據上論斷，應依刑事訴訟法第二百九十九條第一項前段，槍砲彈藥刀械管制條例第七
條第四項、第十二條第四項、第十八條第四項，刑法第十一條前段、第二十八條、第
五十五條、第四十二條第二項、第七十四條第一款、第三十八條第一項第一款，罰金
罰鍰提高標準條例第二條，判決如主文。
本案經檢察官吳怡明到庭執行職務。
中      華      民      國    九十一    年     十二     月      九      日
                                    臺灣士林地方法院刑事第四庭
                                        法  官  黃  潔  茹
右正本證明與原本無異。
如不服本判決應於送達後十日內向本院提出上訴狀。
                                        書記官  柳  瑞  宗
中      華      民      國    九十一    年     十二     月     十七     日
附錄本案論罪科刑法條：
槍砲彈藥刀械管制條例第七條第四項：
  未經許可，持有、寄藏或意圖販賣而陳列第一項所列槍砲、彈藥者，處五年以上有
  期徒刑，併科新台幣一千萬元以下罰金。
槍砲彈藥刀械管制條例第十二條第四項：
  未經許可，持有、寄藏或意圖販賣而陳列子彈者，處五年以下有期徒刑，併科新台
  幣三百萬元以下罰金。
槍砲彈藥刀械管制條例第十八條第四項：
犯本條例之罪，於偵查或審判中自白，並供述全部槍砲、彈藥、刀械之來源及去向，
因而查獲或因而防止重大危害治安事件之發生者，減輕或免除其刑。拒絕供述或供述
不實者，得加重其刑至三分之一。
